# Suomi-malaga, suomen kielen muoto-opin kuvaus.
#
# Tekijänoikeus © 2006-2009 Hannu Väisänen (Etunimi.Sukunimi@joensuu.fi)
#
# Tämä ohjelma on vapaa; tätä ohjelmaa on sallittu levittää
# edelleen ja muuttaa GNU yleisen lisenssin (GPL lisenssin)
# ehtojen mukaan sellaisina kuin Free Software Foundation
# on ne julkaissut; joko Lisenssin version 2, tai (valinnan
# mukaan) minkä tahansa myöhemmän version mukaisesti.
#
# Tätä ohjelmaa levitetään siinä toivossa, että se olisi
# hyödyllinen, mutta ilman mitään takuuta; ilman edes
# hiljaista takuuta kaupallisesti hyväksyttävästä laadusta tai
# soveltuvuudesta tiettyyn tarkoitukseen. Katso GPL
# lisenssistä lisää yksityiskohtia.
#
# Tämän ohjelman mukana pitäisi tulla kopio GPL
# lisenssistä; jos näin ei ole, kirjoita osoitteeseen Free
# Software Foundation Inc., 51 Franklin Street, Fifth Floor,
# Boston, MA 02110-1301, USA.
#
# Tämän ohjeman linkittäminen staattisesti tai dynaamisesti
# muihin moduuleihin on ohjelmaan perustuvan teoksen
# tekemistä, joka on siis GPL lisenssin ehtojen alainen.
#
#
# This program is free software; you can redistribute it and/or modify
# it under the terms of the GNU General Public License as published by
# the Free Software Foundation; either version 2, or (at your option)
# any later version.
#
# This program is distributed in the hope that it will be useful, but
# WITHOUT ANY WARRANTY; without even the implied warranty of
# MERCHANTABILITY or FITNESS FOR A PARTICULAR PURPOSE.  See the GNU
# General Public License for more details.
#
# You should have received a copy of the GNU General Public License
# along with this program; see the file COPYING.  If not, write to the
# Free Software Foundation, Inc., 51 Franklin Street, Fifth Floor, Boston, MA
# 02110-1301, USA.
#
# Linking this program statically or dynamically with other modules is
# making a combined work based on this program.  Thus, the terms and
# conditions of the GNU General Public License cover the whole
# combination.


nimentö
          ham+mas+

omistusliite
          ham+paa+ni
          ham+paha+ni  ei_voikko

omanto_n
          ham+paa+n
          ham+paha+n  ei_voikko

osanto_tA
          ham+mas+ta

olento_nA
          ham+paa+na
          ham+mas+na  ei_voikko
          ham+paha+na  ei_voikko

tulento_ksi
          ham+paa+ksi
          ham+paha+ksi  ei_voikko

sisäolento_ssA
          ham+paa+ssa
          ham+paha+ssa  ei_voikko

sisäeronto_stA
          ham+paa+sta
          ham+paha+sta  ei_voikko

sisätulento_seen
          ham+paa+seen
          ham+paha+seen  ei_voikko

sisätulento_sen
          ham+paha+sen  ei_voikko

ulko_olento_llA
          ham+paa+lla
          ham+paha+lla  ei_voikko

ulkoeronto_ltA
          ham+paa+lta
          ham+paha+lta  ei_voikko

ulkotulento_lle
          ham+paa+lle
          ham+paha+lle  ei_voikko

vajanto_ttA
          ham+paa+tta
          ham+paha+tta  ei_voikko

nimentö_t
          ham+paa+t
          ham+paha+t  ei_voikko

omanto_iT
          ham+pa+iden
          ham+pa+itten  ei_voikko

omanto_ten
          ham+mas+ten    ei_voikko
          ham+pahit+ten  ei_voikko

omanto_ien
          ham+pah+ien  ei_voikko

osanto_iA
          ham+pah+ia  ei_voikko

osanto_itA
          ham+pa+ita

olento_inA
          ham+pa+ina
          ham+pah+ina  ei_voikko

tulento_iksi
          ham+pa+iksi
          ham+pah+iksi  ei_voikko

sisäolento_issA
          ham+pa+issa
          ham+pah+issa  ei_voikko

sisäeronto_istA
          ham+pa+ista
          ham+pah+ista  ei_voikko

sisätulento_isiin
          ham+pa+isiin

sisätulento_isin
          ham+pah+isin  ei_voikko

sisätulento_ihin
          ham+pa+ihin

ulko_olento_illA
          ham+pa+illa
          ham+pah+illa  ei_voikko

ulkoeronto_iltA
          ham+pa+ilta
          ham+pah+ilta  ei_voikko

ulkotulento_ille
          ham+pa+ille
          ham+pah+ille  ei_voikko

vajanto_ittA
          ham+pa+itta
          ham+pah+itta  ei_voikko

seuranto_ine
          ham+pa+ine
          ham+pah+ine  ei_voikko

keinonto_in
          ham+pa+in
          ham+pah+in  ei_voikko

kerronto_sti
          +paa+sti
          +paha+sti  ei_voikko

voittoaste
          +paa+mpi
          +paha+mpi  ei_voikko

yliaste
          +pa+in
          +pah+in  ei_voikko

johdin_inen
          ham+pa+inen
          ham+pah+inen  ei_voikko

johdin_ittain
          ham+pa+ittain
          ham+pah+ittain  ei_voikko

johdin_lAinen
          ham+mas+lainen
          ham+paa+lainen

johdin_llinen
          ham+paa+llinen

johdin_mAinen
          ham+mas+mainen

johdin_tOn
          ham+paa+ton
          ham+paha+ton  ei_voikko

johdin_Us
          $1
